【裁判字號】    99,毒抗,288
【裁判日期】    990920
【裁判案由】    毒品危害防制條例
【裁判全文】
臺灣高等法院刑事裁定                 99年度毒抗字第288號
抗  告  人
即  被  告  甲○○
上列抗告人即被告因毒品危害防制條例案件，不服臺灣臺北地方
法院中華民國99年8月12日裁定（99年度毒聲字第490號），提起
抗告，本院裁定如下：
    主  文
抗告駁回。
    理  由
一、原裁定意旨略以：抗告人即被告甲○○基於施用第二級毒品
    之犯意，於民國99年6月10日為警採尿前回溯96小時內之某
    日，在不詳地點施用第二級毒品甲基安非他命，嗣於99年6
    月10日凌晨3時20分許，在台北縣新店市○○路○段102巷2弄
    7號5樓為警查獲之事實，雖為被告所否認，然其尿液經送檢
    驗呈甲基安非他命陽性反應，有臺灣檢驗科技股份有限公司
    99年7月7日濫用藥物檢驗報告附卷可稽，且現場扣有第二級
    毒品甲基安非他命2粒，足認被告施用第二級毒品犯行明確
    ，檢察官據此聲請將被告送勒戒處所觀察、勒戒，並無不合
    ，應予准許等語。
二、抗告意旨略以：抗告人並無前科紀錄，檢驗瓶曾離開視線，
    非親自封瓶貼條，本人要求准予重檢尿液，更為適當裁定云
    云。
三、本院查：
(一)按違反毒品危害防制條例第10條第2項，施用第二級毒品之
    罪者，檢察官應聲請法院裁定，令被告入勒戒處所觀察、勒
    戒，其期間不得逾2月。毒品危害防制條例第20條第1項定有
    明文。抗告人於99年6月10日為警採尿送驗（尿液檢體編號
    ：G0000000號），經臺灣檢驗科技股份有限公司以酵素免疫
    分析法（EIA）及GC/MS氣相層析/質譜儀法鑑定結果，確認
    抗告人尿液中呈安非他命及甲基安非他命陽性反應，並在現
    場扣有安非他命2粒（分別在甲○○、陳奕伶身上各查獲1粒
    ），經送驗均檢出甲基安非他命成分，有新店分局偵辦毒品
    危害防制條例案被移送者姓名及代碼對照表、臺灣檢驗科技
    股份有限公司99年7月7日濫用藥物檢驗報告、交通部民用航
    空局航空醫務中心99年6月29日航藥鑑字第0994245號毒品鑑
    定書各乙件在卷可稽（見偵查卷第68頁、第95頁、第93頁）
    ，且抗告人前未曾因施用毒品案件經送觀察、勒戒，亦有本
    院被告前案紀錄表1紙在卷可按，是以原審裁定令抗告人入
    勒戒處所觀察、勒戒，自屬適法，並無違誤。
(二)抗告意旨雖指稱其無前科紀錄，檢驗瓶曾離開視線，非親自
    封瓶貼條，要求准予重檢尿液云云。惟查，被告為警查獲後
    於99年6月10日6時42分許製作警詢筆錄及檢察官偵訊時，業
    已供陳警方今日所採集之尿液二瓶是我親自排放、清洗、簽
    封無誤，此有警詢調查筆錄、偵訊筆錄各一份在卷可稽（見
    偵訊卷第9頁、第87頁），本件採驗檢體過程並無違誤，抗
    告人辯稱尿液未經其封瓶貼條云云，顯無理由。參以被告當
    日經警方在身上查扣之黑色膠囊1粒，經檢驗結果，確實亦
    檢出甲基安非他命成分，已如前述，況且抗告人為警所採之
    尿液經檢驗結果，呈甲基安非他命陽性反應，其檢出濃度21
    708ng/ml，超過線性範圍上限濃度「3500」甚多，是抗告人
    於上開採尿時回溯前96小時內某時，確有施用第二級毒品甲
    基安非他命之犯行已足堪認定。
(三)原審以檢察官聲請將抗告人送勒戒處所觀察、勒戒，並無不
    合，裁定抗告人施用第二級毒品，應送勒戒處所觀察、勒戒
    ，經核其認事用法均無不合。抗告意旨徒以前詞指摘原裁定
    不當，請求撤銷原裁定，為無理由，應予駁回。
四、據上論斷，應依刑事訴訟法第412條，裁定如主文。
中    華    民    國    99    年    9    月    20     日
                    刑事第十八庭審判長法  官  吳鴻章
                                      法  官  曾淑華
                                      法  官  汪梅芬
以上正本證明與原本無異。
不得再抗告。
                                      書記官  劉寶鈴
中    華    民    國    99    年    9     月    20    日

司法院資訊處製作；財團法人民間司法改革基金會備份。
